Inventaris van het archief van de Baljuw en Hoge Vierschaar van Schieland, 1586-1811
Nationaal Archief, Den Haag
relaas van dagvaarding
verklaring van de deurwaarder dat hij de dagvaarding heeft uitgebracht
resumptie
samenvatting
rol
register van te behandelen zaken
bepaalde manier van procederen
willige condemnatie
een uitspraak op vrijwillige basis op verzoek van partijen
Beschrijving van de series en archiefbestanddelen
- Archief van baljuw en hoge vierschaar van Schieland, 1586 - 1811, A
  - Algemeen, A.1
    - notulen
      - Notulen van de vergaderingen van baljuw, schepenen en welgeboren mannen, Deels met inhoudsopgave. Klad., 1713 - 1717, 1763, 1769 - 1784, 1787 en 1796 - 1809; 1-8; 7 pakken, 1 deel, 1 katern en 1 stuk
        Met hiaten.
        - 1713 mei - 1717 februari, 1; 1 deel, 1 katern en 1 stuk
        - 1763 mei en 1769 juni - 1770, 2
        - 1771-1774, 3
        - 1775 - 1779 oktober, 4
        - 1780 maart - 1784 juni en 1787 november, 5
        - 1796 augustus - 1800. Met een inhoudsopgave op een gedeelte der notulen., 6
        - 1801-1804, 7
        - 1805-1809, 8
      - Registers van notulen van de vergaderingen van baljuw, schepenen en welgeboren mannen; deels met alfabetische index op namen of zaken, deels met inhoudsopgave, 1678 - 1811; 9-45; 37 delen
        1. De serie 'notulen' begint als rol in criminele zaken, maar verandert vanaf het begin van de achttiende eeuw steeds meer in notulen.
        2. Met hiaten. De perioden 1690 augustus - 1707, 1765 februari - 1768 mei en 17 augustus - 1793 mei ontbreken geheel. Voor de perioden: 1770 maart - 1771 juli, zie 1773 mei - 1776 mei, zie inv.nrs. 3 en 4; 1777 juli - 1779 oktober, zie inv.nr. 4; 1780 maart - 1784 juni, zie inv.nr. 5; 1803 maart - juli, zie inv.nr. 7; 1803 September - 1806 augustus, zie inv.nr. 7.
        3. De inv.nrs. 9 - 38 dragen als opschrift 'Bailluws Rolle', inv.nr. 39 heeft ten onrechte als opschrift 'Register van civile besoignes' en de inv.nrs. 40 - 45 hebben als opschrift 'Resolutieboek' of 'Notulenboek'.
        4. De nummering op de delen is niet eigentijds, maar vermoedelijk negentiende-eeuws.
        5. De inv.nrs. met een * hebben een alfabetische index op voornamen.
        - 1678 juni - 1690 juli, 9
        - 1708-1710, 10
        - 1711-1716, 11
        - 1717 maart - 1718 april, 12
        - 1718 mei - 1719, 13
        - 1720 - 1721 *, 14
        - 1722 - 1724 februari *, 15
        - 1724 maart - 1727 juni 17 *, 16
        - 1727 juni 24 - 1729 *, 17
        - 1730 *, 18
        - 1731 januari - november 10 *, 19
        - 1731 november 13 - 1732 oktober 10 *, 20
        - 1732 oktober 14 - 1733 *, 21
        - 1734 - 1735 September 7 *, 22
        - 1735 September 13 - 1737 mei 14 *, 23
        - 1737 mei 14 - 1740 augustus 14 *, 24
        - 1740 augustus 16 - 1744 maart 17 *, 25
        - 1744 maart 24 - 1747 juni 12 *, 26
        - 1747 juni 12 - 1749 September 16 *, 27
        - 1749 September 19 - 1752 September 8 *, 28
        - 1752 September 12 - 1755 november 14 met inhoudsopgave, 29
        - 1755 november 18 - 1758 juli *, 30
        - 1758 augustus - 1760 *, 31
        - 1761 - 1763 juli 5 *, 32
        - 1763 juli 12 - 1765 januari *, 33
        - 1768 juni - 1770 februari, 34
        - 1771 augustus - 1773 april, 35
        - 1776 juni - 1777 juni, 36
        - 1785 februari - 1786 juli 17, 37
        - 1786 juli 19 - 1787, 38
        - 1788-1791, 39
        - 1791-1796, 40
        - 1797, 41
        - 1798 - 1803 maart, 42
        - 1803 augustus; met alfabetische index op achternamen., 43
        - 1806 September - 1809 april; met alfabetische index op achternamen en zaken., 44
        - 1809 april - 1811 februari, 45
    - missiven
      - Missiven ingekomen bij baljuw, schepenen en welgeboren mannen, Met bijlagen., 1610, 1613, 1737 - 1811 en z.d; 46-49; 4 pakken
        1. Deels gedrukt.
        2. De periode 1738 - 1794 met hiaten; zie voor de periode 1738 - 1773 inv.nrs. 50 - 52.
        - 1610, 1613 en 1738 - 1794, 46
        - 1795-1800, 47
        - 1801-1805, 48
        - 1806-1811, 49
      - Registers van ingekomen en minuten van uitgaande missiven, en van verschillende akten, Deels met inhoudsopgave., 1731 - 1773; 50-52; 3 delen
        - 1731 april 13 - 1757 augustus 5. Met inhoudsopgave, 50
        - 1757 augustus 6 - 1765 maart 22, 51
        - 1765 maart 23 - 1773 april 29, 52
      - Missiven uitgegaan van baljuw, schepenen en welgeboren mannen, Concepten en afschriften., 1796 - 1810 en z.d; 53; 1 pak
    - rekesten
      - Rekesten aan baljuw, schepenen en welgeboren mannen, deels met beschikkingen. Met bijlagen., [1670], [1698], [1703] - [1704], [1712] - [1713], [1728], [1735], [1746] - [1790] en [1797] - [1810]; 54-55; 2 pakken
        Met hiaten; zie voor de periode 1731 - 1805 inv.nrs. 56 - 57.
        - [1670], [1698], [1703] - [1704], [1712] - [1713], [1728], [1735], [1746] - [1790] en [1797] - [1798], 54
        - [1799] - [1810], 55
      - Registers van rekesten en akten van admissie en authorisatie tot het uitoefenen van verschillende beroepen, 1731 - 1805; 56-57; 2 delen
        - 1731 - 1787 april 3, 56
        - 1787 april 21 - 1805, 57
    - journaal
      - Journaal gehouden door de boden van Schieland, 1786 - 1788; 58; 1 deel
  - Bijzonder, A.2
    - Organisatie, A.2.1
      - Inrichting der werkzaamheden, A.2.1.1
        - Ordonnantie op de inrichting en uitoefening der justitie in Schieland, Concept. Met een lijst van voorgestelde wijzigingen, [17e eeuw]., 59; 1 katern en 1 stuk
        - Memorie [van de secretaris] betreffende het ten uitvoer leggen van doodvonnissen, Met bijlage., 1763; 60; 1 katern en 1 stuk
        - Rooster van bodediensten in Schieland, 1788; 61; 1 stuk
      - Functionarissen, A.2.1.2
        - Competentie, A.2.1.2.1
          - Stukken betreffende de overdracht van het protocol van transporten van Schieland aan de schepenen van Rotterdam, Met het protocol., 1687; 62; 1 omslag en 1 deel
            Het protocol is vermoedelijk later weer teruggegeven.
          - Akten van non - prejuditie ten behoeve van de hoge vierschaar, 1741, 1768, 1788 en 1803; 63; 1 omslag
          - Stukken betreffende het onderzoek, door de Minister van Justitie en Politie ingesteld, naar overtreding van zijn bevoegdheid door de dienaar der justitie tijdens een voor de hoge vierschaar gevoerd proces, 1807; 64; 1 omslag
        - Functie-aanvaarding en ontslag, A.2.1.2.2
          - Formulieren van de eed af te leggen door de schepenen, de secretaris, de bode en de procureur, met aantekening van eedsafleggingen, 1598 - 1599; 113
            Hierin ook:
            'Vierschaerbouck van Schielant', rol in civiele zaken, 10 maart 1586 - 1 februari 1600
            Rol in criminele zaken, 1586 maart 31 - 1600 januari 11
          - Stukken betreffende de door de stadhouder of de Staten van Holland gekozen schepenen en welgeboren mannen, met aantekening betreffende het afleggen van de eed., 1597 en 1763 - 1789; 65; 1 omslag
          - Akten waarbij een schepen en enkele welgeboren mannen verklaren hun ambt te zullen continueren totdat de geschillen tussen de ingezetenen van Schieland en de raad van Rotterdam zullen zijn opgelost, 1797; 66; 3 stukken
          - Bekendmaking door baljuw, schepenen en welgeboren mannen dat Willem IJzerman tot welgeboren man is gekozen, Minuut en origineel., 1805; 67; 2 stukken
          - Stukken betreffende het afscheid van Cornelis van der Looy als secretaris, 1796; 68; 2 stukken
        - Bezoldiging, A.2.1.2.3
          - Rekeningen van het door baljuw, schepenen en secretaris genoten presentiegeld, deels met mandaat tot betaling van het stadsbestuur van Rotterdam. Originelen en afschriften. Met staten van de vacaties per vergadering, 1756 - 1788. Met bijlagen., 1751/1752, 1753/1754 - 1774/1775, 1776/1777 - 1787/1788 en 1802/1803; 69; 1 omslag
          - Staten van salaris van schepenen en welgeboren mannen en verleende verschotten, Met bijlagen., 1754 - 1758, 1767 - 1768 en z.d; 70; 1 omslag
          - Kwitanties wegens emolumenten uit het secretarisambt, ontvangen door de weduwe van secretaris P. Katzweyler, 1805 - 1806; 71; 2 stukken
    - Taken, A.2.2
      - Rechtspraak, A.2.2.1
        - Criminele zaken, A.2.2.1.1
          - vooronderzoek, A.2.2.1.1.1
            - Akten van lijkschouwing door doktoren en/of chirurgijns, Originelen en afschriften., 1765, 1770 - 1771, 1773, 1785 - 1790, 1797, 1803, 1806 - 1808 en z.d; 72; 1 omslag
            - Stukken betreffende door doktoren en/of chirurgijns geschouwde verwondingen, 1772, 1777, 1803 en 1807; 73; 1 omslag
            - Akten van inspecties, verricht door schepenen en welgeboren mannen van Schieland en door schout en schepenen der verschillende onderhorige schepenbanken, naar aanleiding van begane delicten, Het bijlagen., 1768 - 1808; 74; 1 pak
          - procedure, A.2.2.1.1.2
            Aangezien van de (extracten uit de) relazen van dagvaarding en van de processen - verbaal en akten van notariële getuigenverklaring niet zonder meer is uit te maken of ze op criminele dan wel civiele zaken betrekking hebben, zijn deze stukken per soort ongesplitst onder één nummer opgenomen. Omdat de hoge vierschaar zich vooral bezig hield met de rechtspraak in criminele zaken zijn de stukken op deze plaats in de inventaris opgenomen (de inv. nrs. 75 - 76, 79 - 80 en 81).
            - Rol in criminele zaken, 1586 maart 31 - 1600 januari 11; 113
              Vierschaerbouck van Schielant', rol in civiele zaken, 10 maart 1586 - 1 februari 1600
              Formulieren van de eed af te leggen door de schepenen, de secretaris, de bode en de procureur, met aantekening van eedsafleggingen, 1598-1599
            - Rol in criminele zaken, 1678 - 1811; ---
              Zie inv. nrs. 9 - 45.
            - Extracten uit relazen van dagvaarding, 1714, 1753, 1759 en 1769; 75; 1 omslag
            - Relazen van dagvaarding, uitgebracht door de bode van Schieland, 1803, 1806 en 1810; 76; 1 omslag
            - Verzoekschriften van de baljuw aan de hoge vierschaar betreffende door hem verrichte of te verrichten processuele handelingen, deels met gunstige beschikkingen. Originelen en (authentieke) afschriften., 1767 - 1804; 77; 1 pak
              De verzoekschriften hebben betrekking op:
              - toelating tot dagvaarding
              - bevelen tot arrestaties
              - goedkeuring van verrichte arrestaties
              - toelating tot verhoor
              - toelatingen tot scherper examen
              - bevelen tot gijzeling
              - goedkeuring van gedane gijzelingen
              - toelating tot criminele detentie van personen in civiele bewaring en in gijzeling
              - goedkeuring van overname van een gevangene
              - toelating tot ontslag van een gevangene
              Zie voor verzoeken om bevelen tot arrestatie en tot dagvaarding ook de inv. nrs. 88 - 89.
            - Akten van non - prejuditie uitgegeven door de hoge vierschaar, Concept en minuut., 1797 en [ca. 1800]; 78; 2 stukken
            - Processen - verbaal en akten van getuigenverklaring, 1741 - 1769, 1772, 1776 - 1779, 1788 - 1807, 1809 en z.d; 79-80; 2 pakken
              Zie ook inv.nrs. 81, 82 - 86 en 88 - 89.
              - 1741 - 1769, 1772 en 1776 - 1779, 79
              - 1788 - 1807, 1809 en z.d, 80
            - Akten van notariële getuigenverklaring, 1743, 1748, 1753 - 1754, 1756, 1761, 1766 - 1768, 1785 en 1796; 81; 1 omslag
              Zie ook de inv. nrs. 79 - 80, 82 - 86 en 88 - 89.
            - Registers van verhoren en bekentenissen van verdachten en van getuigenverklaringen, deels met alfabetische index, deels met inhoudsopgave., 1727 - 1746 en 1761 - 1774; 82-86; 4 delen en 1 katern
              1. Zie voor processen - verbaal en akten van getuigenverklaring ook de inv. nrs. 79 - 80, 81 en 88 - 89.
              2. Zie voor processen - verbaal van verhoren en bekentenissen ook de inv. nrs. 87 en 88 - 89.
              3. Met hiaten.
              - 1727 maart - 1732 juni; met alfabetische index op voornamen; gemerkt A., 82; 1 katern
              - 1732 augustus - 1736 augustus 9; met alfabetische index op voornamen; gemerkt B., 83
              - 1736 augustus 14 - 1738 november; met alfabetische index op voornamen; gemerkt C., 84
              - 1739 februari - 1746 augustus; met inhoudsopgave; gemerkt D., 85
              - 1761-1774, 86
                De periode 1765 januari - april ontbreekt; zie voor een zaak uit die periode inv.nr. 93.
            - Processen - verbaal van verhoren en bekentenissen van verdachten, Concepten, minuten, originelen en afschriften., 1753 - 1754, 1756 - 1759, 1766, 1768 - 1769, 1771, 1778, 1783 - 1784, 1789, 1806 - 1807 en z.d; 87; 1 omslag
              Zie ook inv.nrs. 82 - 86.
            - 'Register van criminele besoignes', registers van verhoren, getuigenverklaringen, verzoeken van de baljuw om bevelen tot arrestatie en tot dagvaarding, conclusies van eis en vonnissen, 1788 - 1794; 88-89; 2 delen
              1. Zie ook inv.nrs. 77, 79 - 80, 81, 82 - 86, 87, 105 en 106 - 109.
              2. Met hiaten.
              - 1788 mei - 1790 maart, 88
              - 1790 januari - 1790 maart, 89
            - Processtukken in criminele zaken, 1749 - 1810; 90-104; 8 pakken en 7 banden
              1. Zie de Inleiding pp. xxv - xxvi,
              3. Voor de namen van de verdachten die voorkomen in de inv.nrs. 90 - 97, zie de inhoudsopgave (bijlage bij deze inventaris, pp. 49 - 51).
              4. Bij wijze van toegang kan tevens gebruik worden gemaakt van de registers van notulen (inv.nrs. 27 - 45) en van de registers van vonnissen (inv.nrs. 106 - 109).
              - 1749-1756, 90
                Namen van de verdachten in de processtukken:
                Govert van Oorschot c.s., 1749
                Jan Gouwentak, 1750
                Pieter Jacobs. van der Meer, 1751
                Klaas Slobbe, 1752
                Cornelis Droog, 1752
                Pieter Paauw, 1753
                Coba Boeleman en Doen Middelhoek, 1753
                Pieter Tijssen Kraanhoorn, 1754
                Pieter Laurier, 1754
                Heyndrijntje Bleyers en Maritje Alexis, 1754
                Stijntje Blom, 1754
                Huibert Balk, 1754
                Jan Akkerman, 1754
                Klaas Slobbe, 1755
                Willem van Zanten, 1756
              - 1757, 91
                Jacobus de Haas, 1757
                Pieter van den Berg, 1757
                Henrick Arnold Christof Kruger, 1757
                Hendrik Evers, Lena Pieters, Andries Lester, Christoffel Waldekker, Hillegonda (Aldegonda) Huybers en Maria Catharina Peerling, 1757/1758
              - 1758-1764, 92
                Joos Robbe en Dirk Jansz. Conijn, 1758/1759
                Kaatje van der Berg en Dina ten Hoven, 1759
                Hendrik Schouten, 1759
                Pieter de Fuik, 1760
                Huybert Keesse van Leeuwen, 1761
                Nicolaas Brambach, 1763
                Simon Hollander en Claes Prins, 1764
              - 1765, 93
                Andries Melser, 1765
                Jacob Greijschremoey, 1765
                Pieter van Erpen alias Rabonus, 1765
                Jan Arnoldus, 1765
                Jan Claessen, 1765
                Jan Aarns, 1765
                Christina van Doom, 1765
                Jan Janssen, 1765
                Johanna Catharina Grijskeremoer, 1765
                Pieter de Bie, 1765
                Henderijn Oudewater, 1765
                Anna Catharina Hertzog, 1765
              - 1766-1776, 94
                Hendrik Luyt, 1766
                Huyg Verboom en Maarten Overeynde, 1767
                Roosje Wemars, 1768
                Jan Gerrit Grubelaar, 1768
                Neeltje Spruit, 1768
                Neel Vermeulen, 1769
                Christiaan Heidemans, 1769
                Ary Verseide, 1770
                Dirk Janse Capiteijn, 1771
                Johanna Torenburg, 1771
                Margaretha (Grietje) Burgondus, 1771
                Carel Grim en Maria Olius, 1772
                Geertrui de Graaf, 1773
                Anna Margaretha Sipkes en Jan van Oort, 1773
                Johan Ephraim Schweizer, 1773
                Roelof Geest en Hendrik Kroot, 1774
                Gerrit Teunis Visser, 1774
                Bastiaan Pols, 1774
                Hendrik Groote, 1774
                Hendrik van der Laar, 1775
                Cornelis Harthout, 1775
                Neeltje Tempelaar, 1775
                Pieter van der Elst en Lena Janse Spreekheer, 1776
              - 1777-1784, 95
                Aalbert van Lingen, 1777
                Anna de Quartel, 1777
                Catharina van Agt, 1777
                Nicolaas van der Spark, 1777
                Neeltje van Hanswijk en Jan Boot, 1778
                Herman Grawe, 1779
                Andries Ringer, 1780
                Cornelis Borgmans, 1780
                Jan Christoffel Geve, 1780
                Sander Buks, 1780
                Gijsbert Verbeek, 1781
                Johan Leopold, 1782
                Huybert Keese van Leeuwen, 1782
                Dirkje de Jong, 1782
                Harmen Bloemendaal, 1782
                Pieter Mulder, 1784
                Jan van Ooijen, 1784
              - 1785, 96
                Maria Slimmers, 1785
                Jacobus Slimmers, 1785
                Jan van Dijk, 1785
                Jan Carel Sjouwer, 1785
                Jacobus Rutgers, 1785
                Jan Goebartus, 1785
                Anthonetta van Akkeren, 1785
                Lambert Tas, 1785
                Gerrit Boon, 1785
                Jan Leendertsz. Haak, 1785
                Jan Hofland, 1785
              - 1788-1804, 97
                Jansje van Stijn, 1788
                N.N. Meyer, de Jood, 1788
                Mathijs Louwmers en Jan Schippers, 1789
                Adam Stuiver, 1789
                Frans Bloot c.s., 1789
                Maarten Neleman, 1790
                Dirk Rip, 1791
                Christoffel Berveld, 1792
                Daniel N.N., 1796
                Jan de Vos, 1796
                Johannes Kitsen en Geertruij Buiser, 1796/1797
                Evert Mastenbroek, 1797
                Margaretha van Pouderoijen, 1797
                Dirk Camuse, 1799
                Hendrik Roelofse en Johannes Krijgsman, 1801
                Hendrik Finel, 1801
                Jan Gerritsen, 1802
                Adriaan Walter, 1804
              - 1796 juni - 1797, 98; 1 band
              - 1798 - 1800 oktober, 99; 1 band
              - 1800 december - 1801 november, 100; 1 band
              - 1802-1803, 101; 1 band
              - 1804 mei - 1806 juli, 102; 1 band
              - 1808 - 1809; met inhoudsopgave., 103; 1 band
              - 1810, 104; 1 band
            - Conclusie van eis in de zaak tegen Jannetgen van Vliet, Concept., [ca. 1800]; 105; 1 stuk
            - Registers van vonnissen in criminele zaken, met alfabetische index., 1720 - 1810; 106-109; 4 delen
              Deel 3, de periode 1792 - 1801, ontbreekt.
              - 1720 - 1758; met alfabetische index op voornaam; gemerkt nr. 1., 106
              - 1759 - 1791; met alfabetische index op voornaam; gemerkt nr. 2., 107
              - 1802 - 1806 april; met alfabetische index op achternaam; gemerkt nr. 4., 108
              - 1806 oktober - 1810; met alfabetische index op achternaam; gemerkt nr. 5., 109
            - Vonnissen in criminele zaken, Concepten., [1770], [1771], [eind 18e eeuw] en 1803; 110; 1 omslag
          - ten uitvoerlegging, A.2.2.1.1.3
            - Staten van de gevangenen, die op last van baljuw en hoge vierschaar in het tucht - en werkhuis te Rotterdam verblijven, 1801 - 1803 en 1809; 111; 1 omslag
        - Civiele zaken, A.2.2.1.2
          - procedure, A.2.2.1.2.1
            Voor (extracten uit de) relazen van dagvaarding en processenverbaal en akten van (notariële) getuigenverklaring zie de inv.nrs. 75 - 76, 79 - 80 en 81.
            - Mandementen in cas d'appel, Origineel en afschriften. Met bijlage., 1752, 1755 en 1774; 112; 1 omslag
            - 'Vierschaerbouck van Schielant', rol in civiele zaken, 10 maart 1586 - 1600 februari 1; 113; 1 deel
            - Rol in civiele zaken, vanaf 1732 tevens register van dingtalen., 1693 - 1774; 114-116; 3 delen
              1. Met hiaten.
              2. Zie ook inv.nr. 113.
              - 1693 oktober - 1721 juli en 1727; gemerkt nr. 1., 114
              - 1732 mei - 1755 juli; gemerkt nr. 2, 115
              - 1755 augustus - 1774 juli; gemerkt nr. 3., 116
            - Processtukken in civiele zaken, 1769 en 1771; 117; 1 omslag
            - Vonnis in de zaak tussen Robert Greene en Gerrit Broekman, Afschrift., 1769; 118; 1 stuk
          - financiële afwikkeling, A.2.2.1.2.2
            - Lijsten van door de secretaris verrichte diensten in civiele zaken, met rekeningen daarvan voor de procureurs Vroombroek en Van Gesel, 1749 - 1750 en 1753 - 1754; 119; 1 omslag
            - Akten waarbij schepenen en welgeboren mannen verklaren dat de secretaris in het afgelopen jaar geen boeten van ongefundeerde processen heeft ontvangen, met akten van decharge door het Comité van de rekeningen van het voormalige gewest Holland., 1797 - 1798, 1800 - 1801 en 1803 - 1805; 120; 1 omslag
      - Bestuur, A.2.2.2
        - Regelgeving, A.2.2.2.1
          - Publicaties van keuren en ordonnantiën, Concepten, minuten en afschriften., 1776 - 1777 en 1796 - 1803; 121; 1 omslag
        - Openbare orde, A.2.2.2.2
          - Lijst van personen die de eed op de constitutie der hoge regering en het erfstadhouderschap hebben afgelegd, Met bijlage., 1789; 122; 2 stukken
          - Lijsten van namen van de leden van de verschillende sociëteiten binnen Schieland, 1794; 123; 1 omslag
          - Stukken betreffende een conflict over de afbraak van een erepoort te Moerkapelle tussen schout en ambachtsbewaarders aldaar en de timmerman Prins, 1790 - 1791; 124; 1 omslag
        - Handel en bedrijf, A.2.2.2.3
          - Personen, A.2.2.2.3.1
            Zie voor akten van admissie inv.nrs. 56 - 57 en 132.
            - Lijsten van neringdoende personen per ambacht, Met lijsten van degenen die zich niet hebben aangegeven, 1749 - 1750, 1754 en 1757 - 1759., 1750 - 1762; 125; 1 omslag
            - Lijsten van aangifte van neringdoende personen, Met bijlagen., 1785, 1797 - 1798, 1800 - 1801 en 1803; 126; 1 omslag
            - Lijsten van voor de uitoefening van de nering betaalde recognitie, 1771 - 1772, 1776 en 1804 - 1806; 127; 1 omslag
            - Register van bakkers, chirurgijns, tappers en barbiers in Schieland, met inhoudsopgave en alfabetische index op voornamen per beroep; gemerkt B., 1760 - 1785; 128; 1 deel
            - Lijsten van aangifte van bakkers, chirurgijns, tappers en barbiers, 1752 - 1753, 1754 - 1758, 1764 - 1773; 129-131; 2 delen, 2 katernen en 3 stukken
              Zie inv.nr. 128.
              - 1752-1753, 129; 2 katernen en 3 stukken
              - 1754-1758, 130
              - 1764-1773, 131
            - Akten van admissie door baljuw en hoge vierschaar tot de uitoefening van het beroep van dokter, chirurgijn en barbier, 1728, 1748, 1759 en 1765; 132; 1 omslag
            - Instructie voor de dokter en chirurgijn van Schieland, Concept. Met bijlagen., [1778]; 133; 3 stukken
            - Lijsten van examenvragen, voorgelegd aan verschillende met name genoemde kandidaten in de chirurgie, 1752 - 1804; 134; 1 omslag
              Gedrukt, deels in veelvoud.
            - Akte waarbij de dokter en de chirurgijn van Schieland verklaren dat Pieter Meuser kan worden toegelaten tot het verdere examen in de genees - en heelkunde, 1789; 135; 1 stuk